臺灣高等法院刑事判決　　　　　　　　 94年度上訴字第388號
　　上　訴　人
　　即　被　告　甲○○
　　選任辯護人　呂福元　律師
　　　　　　　　許淵秋　律師
上列上訴人因強盜案件，不服台灣桃園地方法院93年度訴緝字第
107 號，中華民國93年11月17日第一審判決（起訴案號：台灣桃
園地方法院檢察署92年度偵字第8214號），提起上訴，本院判決
如下：
    主  文
上訴駁回。
    事  實
一、甲○○因缺錢花用，於民國（下同）90年12月23日向張明乾
    及真實姓名、年籍不詳之女子「姜欣儀」（音譯，已成年）
    提議至檳榔攤行竊，張明乾及「姜欣儀」亦因缺錢乃應允之
    。3人即共同意圖為自己不法之所有，於同日下午7時50分許
    ，由張明乾駕駛車號：JW─5406號自小客車（其上懸掛丁○
    ○所有車號：LI─4106號車牌）搭載甲○○及「姜欣儀」，
    前往桃園縣中壢市○○○路○段857號乙○○所經營之「一葉
    情檳榔攤」前1 百公尺處，先讓甲○○下車，續由張明乾與
    「姜欣儀」將車駛至前開檳榔攤前，向該檳榔攤店員丙○表
    示欲購買檳榔，待丙○取出檳榔交付時，再佯稱問路引開丙
    ○之注意並拖延時間，俾甲○○得以趁機潛入檳榔攤內竊取
    丙○所有之皮包（內有現金約新臺幣（下同）4 千元，郵局
    提款卡、金融卡、健保卡、居留證、工作證各1 張及新竹國
    際商業銀行票面金額1萬1千元之支票1 紙），甲○○得手後
    步出前開檳榔攤之際，為正在觀看監視器之乙○○發現，乃
    趨前質問甲○○，甲○○見狀，為脫免逮捕，即出拳揮打乙
    ○○，乙○○乃用手抱住甲○○欲阻其離去，2 人發生扭打
    ，迨扭打至環中東路上，甲○○呼叫張明乾並指示張明乾以
    車撞擊乙○○及要求乙○○協助，張明乾未加理睬，甲○○
    旋即趁機跳上張明乾所駕駛之車輛逃逸。
二、案經桃園縣警察局中壢分局報請臺灣桃園地方法院檢察署檢
    察官偵查起訴。
    理  由
一、訊據被告甲○○矢口否認有前開犯行，辯稱：伊當日並未至
    該檳榔攤行竊，亦未與人發生扭打，該行竊者可能係與其身
    形相似之人，且依證人乙○○所述，其係透過監視器觀看行
    竊者，並與該人發生扭打，在該等情形下應無法清楚察看行
    竊者之面貌，另證人丙○亦僅稱伊僅係頗似行竊者，並未明
    確指認係伊行竊，其等證言均不足證明伊有參與前開犯行云
    云。惟查：
(一)按被告以外之人於偵查中向檢察官所為之陳述，除顯有不可
    信之情況者外，得為證據；被告以外之人於檢察事務官、司
    法警察官或司法警察被告以外之人於檢察事務官、司法警察
    官或司法警察調查中所為之陳述，與審判中不符時，其先前
    之陳述具有較可信之特別情況，且為證明犯罪事實存否所必
    要者，得為證據；被告以外之人於審判外之陳述，雖不符前
    四條之規定，而經當事人於審判程序同意作為證據，法院審
    酌該言詞陳述或書面陳述作成時之情況，認為適當者，亦得
    為證據。當事人、代理人或辯護人於法院調查證據時，知有
    第一百五十九條第一項不得為證據之情形，而未於言詞辯論
    終結前聲明異議者，視為有前項之同意，刑事訴訟法第159
    條之1第2項、第159條之2、第159條之5分別定有明文。共犯
    張明乾、證人乙○○、丙○於警詢所為之指述，雖不符合刑
    事訴訟法第159條之1到第159之4之傳聞例外規定，惟當事人
    及辯護人並未聲明異議或認有何顯不可信之處，依前開規定
    ，前開證人林孟涵、廖清佩、孫仁茂於警詢所為陳述，當有
    證據能力，自得採為證據，合先敘明。
(二)共犯張明乾於警詢時供稱：伊於90年12月23日駕駛車牌號碼
    JW─5406號自小客車，其上懸掛LI─4016號車牌，搭載甲○
    ○及劉曉彤一起出遊，因其等缺錢，故甲○○提議竊取檳榔
    攤之財物。當日19時50分，伊與甲○○至桃園縣中壢市○○
    ○路○段857號「一葉情檳榔攤」竊取財物，但伊不知道甲○
    ○會毆打被害人，伊當時並無開車衝撞被害人之意，伊見甲
    ○○逃離現場乃開車接應，並無衝撞他人之意。其等作案後
    伊與甲○○將該LI─4016號車牌丟棄於桃園縣桃園市○○街
    旁的大圳旁等語（見臺灣桃園地方法院檢察署91年度偵字第
    3245號卷第2頁背面、第3頁），於檢察官偵查中供稱：90年
    12月23日19時50分，伊有與甲○○及一名女子同至桃園縣中
    壢市○○○路○ 段偷檳榔小姐之財物，當日係其等一同出外
    開車閒逛臨時起意，甲○○提議要偷檳榔攤，後其等開車至
    「一葉情檳榔攤」附近，甲○○先行下車，伊與該女子再繼
    續開至「一葉情檳榔攤」佯裝問路，甲○○趁機下手行竊，
    伊問路到一半就聽到甲○○在後面與老闆發生扭打，甲○○
    要伊開車撞人，但伊予未理會，伊一直待在車內，甲○○與
    老闆扭打後即上車，並要求伊儘快開車等語（見臺灣桃園地
    方法院檢察署92年度偵字第8214號偵查卷第48頁背面、第49
    頁），於原審審理時供稱：90年12月23日係甲○○開車前來
    找伊與「姜欣儀」，提議至檳榔攤竊取財物，其等於當日16
    時許左右，先桃園縣中壢市○○路自強國中附近竊取LI─41
    06號車牌，於同日19時許才至檳榔攤竊取財物，甲○○先行
    下車，由伊與「姜欣儀」至檳榔攤佯裝問路，甲○○再趁機
    進入檳榔攤行竊，在伊問路過程中，甲○○突然在車後與人
    打起來，沿著車子扭打至車前，當時甲○○要伊下車，但伊
    未下車，後伊就將車開走。當日與乙○○扭打之人確為甲○
    ○。甲○○係提議以佯裝問路之方式竊盜，甲○○與人扭打
    時曾要求伊下車加入扭打，但伊未予理會，當日係伊、甲○
    ○與「姜欣儀」前往該檳榔攤行竊，並無伊於警詢所稱劉曉
    彤之人等語（見原審91年度訴字第439號卷第12頁、第33 頁
    、117頁）。
(三)證人乙○○於警詢供稱：90年12月23日19時50分左右，有一
    部車牌號碼LI─4016號自小客車至桃園縣中壢市○○○路○
    段857 號伊所經營之「一葉情檳榔攤」前購買檳榔，負責看
    管檳榔攤之小姐就走出去招呼，然該自小客之駕駛即故意拖
    延，而另一名提前下車之男子即走入屋內探查後再走入放於
    屋外人行道上之檳榔攤內行竊，伊從監視器內看見該男子在
    開抽屜，便從屋內跑至檳榔攤，適該男子行竊完走出檳榔攤
    ，伊即質問該男子，該男子一拳就打過來，伊與伊女友一同
    抓住該行竊之男子，後伊與該男子發生扭打，待其等扭打至
    路上，該LI─4016號自小客車駕駛將該車車門打開，行竊之
    把伊女友拉開，該行竊之便趁機跳至車內逃離，歹徒共有二
    ，年約25歲左右，伊未看見坐於車上之男子身形，伊僅看見
    坐在車上之女子年約20歲，且戴有眼鏡。該LI─4016號自小
    客車是喜美四門5 代，黑色，且裝有條狀跑車框。因伊有與
    該行竊之人發生扭打，且該竊賊還出言要LI─4016號自小客
    車駕駛拿傢伙，所以伊能確定該強盜之人為甲○○。伊發現
    甲○○行竊而前去制止，甲○○即揮拳打伊，造成伊臉部紅
    腫，後雙方扭打，再造成伊膝蓋擦傷等語（見臺灣桃園地方
    法院檢察署91年度偵字第3245號卷第18頁、第19頁），於檢
    察官偵查中證稱：90年12月23日19時50分，在桃園縣中壢市
    ○○○路2段857號伊所經營之「一葉情檳榔攤」遭竊，當時
    伊在店內看到有一台車內約有三人，其中一人在檳榔攤前先
    下車，另二人至檳榔攤像是要買東西的樣子，小姐就離開檳
    榔攤，該先下車之人即趁機偷偷進入檳榔攤內，被伊由監視
    器中看到。之後伊就走去要抓偷東西之人，當時竊賊已將錢
    拿走，伊就去抓賊，該竊賊便與伊扭打。扭打後，伊並未將
    錢搶回，就有車子前來接應。伊至警局時，約站在距離甲○
    ○1公尺半之處進行指認，伊確定就是甲○○，該竊賊身高
    約178公分，身形比伊壯碩等語（見臺灣桃園地方法院檢察
    署92年度偵字第8214號卷第53頁、第54頁）。
(四)證人丙○於警詢時供稱：90年12月23日19時50分左右，有一
    部車牌號碼LI─4016自小客車停在桃園縣中壢市○○○路○
    段857號前之馬路中央，當時坐於該車右後座之一名女子搖
    下車窗以手勢比五，伊見狀就拿50元檳榔給該女子，後該女
    子佯稱問路，車內之駕駛也向伊問東問西故意拖延時間，當
    伊回頭看檳榔攤時，就看見一名男子在檳榔攤內竊取伊之皮
    包，正欲離去時，為伊老闆發現而前去質問，該男子就揮拳
    攻擊伊老闆，伊老闆就與該男子扭打至路旁，該車牌號碼LI
    ─4016自小客車駕駛便將車開到旁邊且打開右前座車門，坐
    於後座之小姐也將右後車門打開，該行竊男子跳上車後逃逸
    。伊損失現金4 千元左右、龍岡郵局存摺、金融卡、健保卡
    、90入字第33104658 0號居留證、工作證各一，以及新竹國
    際企銀面額1萬1千元之支票1 紙。歹徒共有三人，二男一女
    ，行竊之人年約二十餘歲，身高約180 公分，身體壯碩，有
    戴帽子，著黑色外套及長褲，駕駛者年約24、5 歲，方型臉
    ，著米黃色線杉，戴有眼鏡，另一名女子年約二十幾歲，長
    髮披肩，著黑色外套且繫一條圍巾，亦有戴眼鏡。經伊當場
    指認，甲○○之身高、體型、臉頰均很像竊取伊皮包之人，
    因當時場面很混亂，所以伊印象模糊，該車牌號碼LI─4016
    號自小客車為是三陽喜美四門，黑色，且該車裝有條狀跑車
    框，張明乾即為當時駕駛前開自小客車之男子等語（見臺灣
    桃園地方法院檢察署91年度偵字第3245號卷第21頁、第22頁
    、第23頁），於原審審理時證稱：當日約19時許，有一部黑
    色喜美自小客車開過來，停的位置離「一葉情檳榔攤」很遠
    ，大約停在馬路中間，車上一個女生向伊以手勢比五，伊知
    道那表示要買50元檳榔之意，伊拿50元檳榔過去，並檳榔交
    給該女子之後，該女子一直不將錢給伊，而開車之男子就一
    直詢問伊中壢車站怎麼走，伊有答覆，但是該男子仍一再重
    複問伊要在何路口左轉，拖延了約4、5分鐘，等伊轉頭看檳
    榔攤時，伊老闆和另一男子已經打成一團，後來二人由檳榔
    攤打到外面的馬路上，很接近該車，伊聽到扭打中男子向車
    上的人說「趕快拿東西下來打人」、「用車撞」等語。但開
    車之男子並沒有開車撞，後來車上男子就將車向二人扭打之
    處慢慢駛近。後來老闆娘出來拉老闆，所以行竊男子就趁機
    將伊皮包丟給車上女子並上車。後來伊在中壢分局有指認該
    車駕駛就是張明乾等語（見原審91年度訴字第439號卷第12
    頁、第33頁、117頁）。
(五)被告雖辯稱：證人乙○○係透過監視器觀看行竊者，並與該
    人發生扭打，在該等情形下應無法清楚察看行竊者之面貌，
    另證人丙○亦僅稱伊僅係頗似行竊者，並未明確指認係伊行
    竊云云。惟查：證人乙○○曾與被告發生扭打，且二人一路
    自檳榔攤扭打至店外，期間歷時非短，於此長時間、近距離
　　與被告接觸之狀況下，對於與其扭打之人印象深刻，況證人
  　乙○○於警詢、檢察官偵查中均具體描述被告之年紀、身高
    、體型，甚且於緝獲被告後，亦曾當面近距離指認被告，並
    確定當日行竊及與其發生扭打之人即為被告甲○○，自可排
    除誤認之可能。至證人丙○前開證詞雖僅言及被告身形與行
    竊之人相近，並未明確指稱被告即為行竊之人，但因其於案
    發時所接觸者為張明乾，並未近距離接觸被告，是其僅能描
    述被告之身形而未能具體指認，要屬事所當然，惟依其所證
    ：「經伊當場指認，甲○○之身高、體型、臉頰均很像竊取
    伊皮包之人，因當時場面很混亂，所以伊印象模糊」等語，
    關於行竊者之年紀、身形，不啻與證人乙○○所述相符，且
    二人所述內容亦與被告行為時實際年紀為23歲、身高179 公
    分、體型壯碩（見臺灣桃園地方法院檢察署91年度偵字第32
    45號卷第48頁被告照片）等情相仿，是本件被告實際接觸之
    證人乙○○既已明確指認被告，佐以在場證人丙○描述行竊
    者外觀內容觀之，足見當日前往「一葉情檳榔攤」行竊且與
    乙○○發生扭打之人確為被告無疑。至被告於原審審理時聲
    請傳喚證人乙○○及丙○再次進行指認，然證人乙○○、丙
    ○均曾於案發後不久即91年2月2日前往警局當面指認被告，
    且均於指認後明確證述如上；況本案發生迄今已近3 年，被
    告身形、外貌等或早因年歲增長而改變，茲今再要求前開證
    人對被告此時樣貌指認，顯已失真，且不排除證人因事隔甚
    久而證人記憶模糊，自無再行傳喚證人乙○○及丙○之必要
    。
(六)共犯張明乾於原審審理時固另改稱：90年12月23日有與被告
    一起至桃園縣中壢市○○○路「一葉情檳榔攤」，彭仕富提
    議先偷車牌，當日由伊開車，彭仕富看到一輛車，便向伊說
    該車的型號與伊車一樣，且稱這台可以，但沒有要伊下去偷
    車牌，但伊自己下去拆車牌，其他三人留在車上，車牌也是
    伊換上。伊偷完車牌但還未將車牌掛上伊車前，彭仕富就提
    議要偷檳榔攤，等伊把牌車換上之後，開車經過中壢市○○
    ○路「一葉情檳榔攤」時，彭仕富叫伊與「姜欣儀」前去問
    路，伊當時負責開車，姜欣儀坐在副駕駛座，甲○○坐在副
    駕駛座後面，為了不讓檳榔攤的人發現，在距離檳榔攤約一
    百公尺前，彭仕富和甲○○二人就先下車，伊與「姜欣儀」
    再依彭仕富指示前去問路，「姜欣儀」因為沒經驗，問路的
    時候很緊張，所以都是由伊問路，為了拖延時間，伊大約問
    了3 至4 分鐘，伊沒有查看甲○○與彭仕富二人是否業已得
    手，但一下就聽到打鬧的聲音。伊停車位置是比較靠近馬路
    ，因為檳榔攤位置離路邊較遠，彭仕富要求伊不要停得太靠
    近檳榔攤，以免被人看到。甲○○與彭仕富二人先會合，伊
    再開車去載他們，在車上都是由彭仕富指揮，伊不知道甲○
    ○是否有與彭仕富事先講好。伊問路問了約3、4分鐘後，就
    聽到車子後面有叫罵聲，伊轉頭去看，看到有一女子抱住彭
    仕富，另一男子與彭仕富扭打，該女子的一直叫搶劫，彭仕
    富一直要掙脫，就打來打去，二人從車後打到車前，繞了車
    子一圈，還把車子的後照鏡打掉，後來彭仕富就掙脫，叫伊
    趕快開車走，伊不曉得甲○○跑到哪裡。後來伊看到彭仕富
    手上有一個包包，裡面有證件及手機。彭仕富說已經竊取到
    東西後才被人發現，就被人家追打，在彭仕富偷完東西被打
    的時候，甲○○就跑掉。之前伊沒有供出彭仕富，係因警察
    要伊指證甲○○，當時伊有說共4個人，警察抓到伊時，告
    訴伊是甲○○供出伊等語（見原審93年11月17日審理筆錄）
    ，改稱係「彭仕富」與乙○○發生扭打云云，然其亦堅指90
    年12月23日被告確有乘坐伊駕駛之汽車一同前往「一葉情檳
    榔攤」，並下車進入該檳榔攤行竊等情，與其於警詢、偵查
    時供述一致，足見被告甲○○確有至「一葉情檳榔攤」行竊
    。至共犯張明乾嗣後改稱與乙○○發生扭打之人為並非被告
    ，而係「彭仕富」云云。惟查：共犯張明乾於九十一年二月
    二十六日為警查獲後，歷經警詢、檢察官偵查及原審審理，
    均一再指述參與此案者為三人，並明確指稱與證人乙○○發
    生扭打之人即為被告無誤，從未曾提及「彭仕富」之人，乃
    竟在案發後近3 年，改稱另有「彭仕富」之人參與此案，並
    稱伊與彭仕富僅認識1、2年，僅知彭仕富為58、59年次之人
    ，不知其餘資料等語（見原審93年11月17日審理筆錄），且
    將與證人乙○○扭打之人認係被告甲○○等語，與前開證據
    不符，顯係迴護被告之詞，不足採信。至證人張明乾嗣雖另
    指稱係員警要求其指認被告云云，然證人張明乾自警詢、偵
    查迄至原審審理均一再供稱被告甲○○確有涉犯此案，未曾
    翻異，況其供稱「彭仕富」涉案，以及本案共犯為四人時，
    均指被告確曾參與等情，衡情當非在員警要求下指認被告，
    證人張明乾前開所稱，顯有矛盾，要無可採。被告確有與張
    明乾、「姜欣怡」一同前往「一葉情檳榔攤」竊取丙○所有
    財物，且於其竊盜犯行為乙○○發覺後，為脫免逮捕而與乙
    ○○扭打一節，足堪認定。再證人張明乾於91年2 月26日於
    警詢時供稱本案係伊與被告甲○○及劉曉彤之女子共犯（見
    臺灣桃園地方法院檢察署91年度偵字第3245號卷第2 頁背面
    ），嗣於91年3 月28日原審訊問時供稱該共犯應為「姜欣儀
    」（見原審91年度訴字第439 號卷第11頁），自應以其更正
    後之陳述為可採。
(七)按竊盜或搶奪，因防護贓物、脫免逮捕或湮滅罪證，而當場
    施以強暴、脅迫者，即以強盜論，不以所施強暴、脅迫手段
    ，達於至使他人不能抗拒之程度為成立準強盜罪之要件，此
    與刑法第328 條第1 項之普通強盜罪之構成要件不同，最高
    法院92年臺上字4760號、91年臺上字第5778號、91年臺上字
    第3746號、86年度台上字第3603號、79年度臺上字第500 號
    、74年度臺上字第3225號判決意旨可資參照。況按刑法第32
    9 條準強盜罪，僅以「盜竊或搶奪，因防護贓物、脫免逮捕
    或湮滅罪證，而當場施以強暴、脅迫者」為其構成要件，並
    未如刑法第328 條第1 項強盜罪，明文規定以強暴、脅迫等
    至使不能抗拒為構成要件，故刑法第329 條所定之「強暴脅
    迫」，自不以達於使人不能抗拒之程度為必要。原審辯護人
    雖引用最高法院82年台上字第3842號判決，認前開準強盜罪
    所施強暴、脅迫須達使被害人不能抗拒之程度云云，然細譯
    前開最高法院82年臺上字第3842號判決意旨內容，僅言「所
    謂強暴，謂直接或間接對於人之身體施以暴力，壓制被害人
    之抗拒，『或』使被害人處於不能抗拒之狀態」，係將「強
    暴」之程度細分為二，果所施之強暴，業已使被害人不能抗
    拒，自屬此所稱之強暴無疑，然若所施之強暴僅壓制被害人
    之抗拒，而未達不能抗拒之程度，亦屬此所稱之強暴，故前
    開判決並未變更以往見解而將準強盜罪所稱之強暴限縮於使
    被害人不能抗拒之程度，原審辯護人前開所稱，容有誤會。
    本件被告於竊盜犯行完成後，遭證人乙○○發現，欲逃跑脫
    免逮捕，乃出手攻擊證人乙○○且與之發生扭打，此即以外
    力加諸證人乙○○之身，屬對證人乙○○之強暴無疑，被告
    此部分之行為已該當於準強盜罪之要件。
(八)被告與張明乾、「姜欣儀」係計劃行竊而共同前往「一葉情
    檳榔攤」作案，嗣被告因行竊後突遭證人乙○○發覺，為脫
    免逮捕而與證人乙○○扭打而施暴，其對於證人乙○○之強
    暴行為，係在與證人張明乾、「姜欣儀」共同行竊計劃範圍
    之外，屬被告個人之決定，且遍查全卷，尚乏事證證明證人
    張明乾於彼等計劃行竊前即預見此種情形而與被告甲○○間
    有施暴之犯意聯絡，自不得遽認其等共犯準強盜犯行。況證
    人丙○證稱：伊轉頭看到老闆和另一個男子（即甲○○）打
    成一團，其等從檳榔攤打到外面馬路，已經很接近車子了，
    伊聽到扭打中男子向車上之人說「趕快拿東西下來打人」、
    「用車子撞」等語，但開車之人好像不敢撞，後來開車之人
    就一直把車慢慢的開接近渠等扭打之處，甲○○一直叫開車
    之人撞伊老闆，但是開車之人沒有開過去撞老闆等語，共犯
　　張明乾於檢察官偵查中供稱：甲○○趁機下手行竊，伊問路
    到一半就聽到甲○○在後面與老闆發生扭打，甲○○要伊開
    車撞人，但伊予未理會，伊一直待在車內，甲○○與老闆扭
  　打後即上車，並要求伊儘快開車等語，於原審審理時供稱：
    甲○○再趁機進入檳榔攤行竊，在伊問路過程中，甲○○突
    然在車後與人打起來，沿著車子扭打至車前，當時甲○○要
    伊下車，但伊未下車，後伊就將車開走。當日與乙○○扭打
    之人確為甲○○。甲○○係提議以佯裝問路之方式竊盜，甲
    ○○與人扭打時曾要求伊下車加入扭打，但伊未予理會等語
    ，更見證人張明乾於當場未參與強暴脅迫之行為或施以助成
    ，自難認定前開竊盜之共犯有與甲○○有共同施暴之犯意聯
    絡或行為分擔，自不能論以準強盜罪。本件應認定係被告甲
    ○○一人因行竊後遭發覺，對於證人乙○○施強暴，而構成
    準強盜，附此敘明。
(九)被告於原審聲請傳喚證人張敏昆，證明案發當時被告與證人
    張敏昆同任職於桃園縣桃園市○○路七號「世紀房屋」，並
    未至案發現場云云。然被告於原審訊問時自承：伊不確定何
    時至「世紀房屋」工作，只記得是在90年8 月1 日交保後才
    到該公司，伊在該處工作約6 個月，伊與張敏昆是從事業務
    、張貼廣告等工作，伊上下班沒有打卡，90年12月間未與張
    敏昆同住一處等語（見原審92年10月13日訊問筆錄、93年11
    月3 日審理筆錄），足見其對於自身何時至「世紀房屋」公
    司任職，並無法明確陳述，故前開所陳是否為真，已有可疑
    。況即令被告確實曾任職前開公司，然證人與被告僅為工作
    上同事，二人並未同住一處，自無可能整日共處並得知被告
    當日確切行程？是證人如能到院陳述該日行程，其所述是否
    可信，或可證明被告前開所提之待證事項，非無足疑，自無
    傳喚之必要。
(十)辯護意旨略以：(一)證人張明乾曾供稱：對於乙○○施暴行之
    人係彭仕富而非被告，另自小客車內之女子現係伊配偶等語
    ，是以證人張明乾應知悉「姜欣儀」之真實姓名、年籍及居
    彭仕富對於乙○○施以強暴，當知之甚詳，原審對此重要證
    據，未依職權傳喚調查，有調查責任未盡及理由不備之違誤
    。(二)證人張明乾於偵訊時供稱：被告有要伊開車衝撞乙○○
    等語，惟乙○○於警詢時僅稱：被告對張明賢說「把車內之
    傢伙拿下來幹他」等語，並未述及被告要張明乾開車衝撞伊
    等語，且張明乾於偵查時曾供稱係被告甲○○把伊供出等語
    ，是以張明乾是否係因懷疑被告將其供出，懷恨在心，始挾
    怨報復，構陷被告，即有可疑，其證詞實不可採，又證人乙
    ○○自監視器中似無法看輕行竊之人的容貌，且其於質問行
    竊之人時，旋即遭該人揮拳毆打，以案發當時即90年12月23
    日，為晝短夜長之冬季，是日下午19時50分，視線昏暗，加
    以乙○○指認被告時，距案發日已1 月餘，其能否清晰記憶
    行竊之人的容貌，即有疑義。是張明乾及乙○○之供述，尚
    難為不利被告之認定。(三)被告於原審審理時聲請傳換證人張
    敏昆，以證明其案發當日係與張敏昆同在「世紀房屋」任職
    ，不可能於下午3、4時許外出與張明乾竊取車牌，再於同日
    下午19時50分許至案發現場，應有傳喚作證之必要，詎原審
    未為傳喚，亦有調查未盡之違誤云云。惟查：(一)被告與張明
    乾、「姜欣儀」竊取丙○財物部分，業據張明乾於警詢、偵
    查及原審審理時證述無誤，且被告嗣為脫免逮捕，曾與乙○
    ○發生扭打，亦據證人乙○○於警詢、偵查及原審審理時證
    述在案，雖張明乾嗣於原審改稱係「彭仕富」與乙○○發生
    扭打，惟與其前供不符，且與乙○○所證有誤，難認確有「
    彭仕富」其人。又本件事證明確，辯護人請求傳喚姜欣儀作
    證，亦無必要。(二)證人乙○○於偵訊時證稱：．．．他就與
    我扭打。扭打後，我錢也未搶回，車子就來接他，那個人叫
    開車的人來撞我，但未撞到等語，雖係向檢察官所為之陳述
    ，然與張明乾所述相符，並無顯不可信之情形，自可採為證
    據，辯護人以乙○○警詢筆錄之一部與張明乾之部分偵訊筆
    錄有不合之情形，即認有瑕疵，尚無可採。另張明乾雖曾指
    稱係被告將其供出等語，惟並不表示張明乾所為之證詞均係
    挾怨報復，辯護人徒憑個人臆測之詞，指摘張明乾之證詞為
    不足採，亦有不當。(三)被告於原審雖聲請傳喚張敏昆部分，
    但該部分原審指駁之理由，已於理由欄內敘明，經核亦無不
    合。況被告於原審審理時亦供稱：當天彭仕富打電話給伊時
    ，伊正在上班，他叫伊先到樓下地點找他，彭仕富先到伊上
    班地點找伊，後來是張明乾跟他女朋友一起開車過來接伊及
    彭仕富等語，是以即令傳喚張敏昆到庭作證，亦無法證明被
    告案發當時係在上班，辯護人指摘原審就此部分原審有調查
    未盡之違誤，亦有誤會。
(十一)綜上所述，本件事證明確，被告所辯為不足取，其前開犯
      行，堪以認定。
二、被告甲○○與張明乾、「姜欣儀」結夥3 人，竊取丙○財物
    後遭發覺，為脫免逮捕，當場對於乙○○施以強暴，核被告
    所為，係犯刑法第329 條之準強盜罪。（本件僅被告甲○○
    一人因行竊後遭發覺，為脫免逮捕，而出手毆打乙○○，當
    場施強暴，非結夥3人犯準強盜罪，與刑法第330條之加重強
    盜罪有間）。
三、原審同此認定，因依刑法第329 條之規定，於審酌被告自89
    年間即涉及多起檳榔攤竊盜案件，繫屬於臺灣板橋地方法院
    （按該部分與本案發生之時間並非密接，無裁判上一罪之連
    續犯關係），仍不知警惕，再次以同樣手法竊取檳榔攤財物
    ，無畏法禁之心，甚或於遭人察覺犯行後，為脫免逮捕，當
    場施以強暴，惡性非輕以及其素行不佳、犯罪之動機、手法
    、被害人所受之傷害、被告犯行對於社會造成之危害、事後
    猶空言巧飾，毫無悔意，態度不佳等一切情狀，量處有期徒
    刑6 年。核其認事用法，俱無違誤，量刑亦甚允洽。被告上
    訴意旨，仍執陳詞，否認犯罪，為無理由，應予駁回。
四、被告雖另於92年7 月9 日犯準強盜罪，有台灣桃園地方法院
    93年度訴緝字第108 號判決在卷為憑，惟犯罪時間相隔1 年
    6 月有餘，時間並非密接，尚難認係基於概括之犯意反覆為
    之，自無裁判上一罪之連續關係，併此敘明。
據上論斷，應依刑事訴訟法第368條，判決如主文。
本案經檢察官呂光華到庭執行職務。
中　　華　　民　　國　　94　　年　　4　　月　　20　　日
　　　　　　　　　刑事第二十庭 審判長法　官高明哲
　　　　　　　　　　　　　　　　　   法　官李世貴
　　　　　　　 　 　　　　　　　　　 法　官許仕楓
以上正本證明與原本無異。
如不服本判決，應於收受送達後十日內向本院提出上訴書狀，其
未敘述上訴之理由者並得於提起上訴後十日內向本院補提理由書
（均須按他造當事人之人數附繕本）。
                                     書記官李垂福
中　　華　　民　　國　　94　　年　　4 　　月　　20　　日
附錄：本案論罪科刑法條全文
中華民國刑法第329條
竊盜或搶奪，因防護贓物、脫免逮捕或湮滅罪證，而當場施以強
暴脅迫者，以強盜論。
